臺灣臺中地方法院刑事判決　　　　　　　　　　　　九十四年度訴字第一四六號
　　公　訴　人　臺灣臺中地方法院檢察署檢察官
　　被　　　告　甲○○
右列被告因毒品危害防制條例案件，經檢察官提起公訴（九十四年度毒偵字第六二八
號），本院判決如左：
    主  文
甲○○施用第一級毒品，累犯，處有期徒刑玖月；又連續施用第二級毒品，累犯，處
有期徒刑柒月，扣案之吸食器貳支沒收。應執行有期徒刑壹年參月，扣案之吸食器貳
支沒收。
    事  實
一、甲○○前有違反麻醉藥品管理條例案件、違反藥事法案件及竊盜罪等前科，其中
    最近一次係於民國九十年間因犯竊盜罪，經本院判處有期徒刑五月確定，甫於九
    十年八月二十日易科罰金執行完畢。其並曾於八十八年間，因施用毒品案件，經
    依本院裁定送入觀察勒戒處所觀察勒戒後，經評定認有繼續施用毒品之傾向，再
    依本院裁定送入戒治處所施以強制戒治，嗣經本院裁定停止戒治所餘期間付保護
    管束確定，於八十八年十一月九日釋放後，復因施用第二級毒品行為，經本院以
    八十九年度毒聲字第三七五號裁定撤銷停止戒治，自八十九年三月二日起繼續執
    行強制戒治，嗣於八十九年九月二十五日執行完畢釋放，並由臺灣臺中地方法院
    檢察署檢察官於八十九年十月七日，以八十九年度戒毒偵字第五三三號為不起訴
    處分確定。詎猶不知悔改，復基於施用第二級毒品安非他命之概括犯意，自九十
    三年十一月初某日起，至九十四年一月十九日十五時許止，均在臺中縣太平市○
    ○街二六巷七號一樓其住處內，均以將第二級毒品安非他命置於其所有之吸食器
    內，以火加熱燒烤再吸其煙氣之方式，連續施用第二級毒品安非他命多次。另又
    基於施用第一級毒品海洛因之犯意，於九十四年一月二十日為警採尿時起往前回
    溯九十六小時內某時（不包括自九十四年一月二十日十五時許為警查獲時起至同
    日為警採尿為止之時間），在不詳地點，以不詳方式，施用第一級毒品海洛因一
    次。嗣經警持本院核發之搜索票，於九十四年一月二十日十五時許，在上址甲○
    ○住處內查獲，並扣得甲○○所有供己施用第二級毒品安非他命所用之吸食器二
    支。
二、案經臺中縣警察局霧峰分局報告臺灣臺中地方法院檢察署檢察官偵查起訴。
    理  由
一、訊據被告甲○○固對於右揭連續施用第二級毒品安非他命之事實坦承不諱，惟矢
    口否認有何施用第一級毒品海洛因犯行，辯稱：伊於二月十八日向藥頭購買一千
    餘元之第二級毒品時，因為藥頭缺貨，伊乃坐在藥頭所駛車上跟藥頭一起去調貨
    ，伊與藥頭一起在車上時，藥頭以將海洛因摻在香煙內之方法施用海洛因，且因
    當時車窗關閉，伊復與藥頭在車上待了約一個多小時，可能是吸到二手煙，伊尿
    液檢驗報告才會呈嗎啡陽性反應，伊未曾有施用第一級毒品海洛因云云。惟查，
    （一）被告右揭連續施用第二級毒品安非他命犯行，業據被告於警詢及偵審中直
    承不諱，復有扣案之吸食器二支可資佐證，且被告於右揭時地為警查獲後，經警
    採集其尿液送請詮昕科技股份有限公司檢驗結果，安非他命類確均呈陽性反應，
    有詮昕科技股份有限公司出具之濫用藥物尿液檢驗報告書一份在卷可稽，足認被
    告此部分之自白確與事實相符，堪可採信。（二）按一般可檢出施用海洛因之最
    長時限為四日，業經行政院衛生署管制藥品管理局於九十一年九月二十三日以管
    檢字第一○九六五二號函釋在案。又海洛因係嗎啡經化學合成之半人工合成品，
    藥性倍於嗎啡，其經吸食或施打進入人體，藉人體解毒系統之代謝作用而分解成
    藥（毒）性較低之嗎啡，故於吸食或施打海洛因之煙毒嫌犯尿液中，可檢驗出嗎
    啡煙毒反應。而正常人如未施用第一級毒品，其尿水當無檢出嗎啡陽性反應之可
    能。再者，按吸入煙毒之二手煙，在文獻上雖尚無能否由尿液中檢驗出煙毒反應
    之研究報告，然按法務部調查局檢驗煙毒案件經驗研判，若非長時間與吸毒者直
    接相向且存心大量吸入吸毒者所呼出之煙氣，以二手煙中可能存在之低劑量煙毒
    ，應不致在尿液中檢驗出煙毒反應，亦經法務部調查局以八十二年八月六日（八
    二）發技一字第四一五三號函釋在案。查，被告於上揭時地為警查獲後經警採集
    之尿液，經詮昕科技股份有限公司以氣相層析質譜儀分析法即ＧＣ／ＭＳ檢驗結
    果，嗎啡類確呈陽性反應，有上開詮昕科技股份有限公司濫用藥物尿液檢驗報告
    一紙在卷可憑。又被告於本院行準備程序時，僅辯稱：伊尿液為何會呈嗎啡陽性
    反應，伊也覺的很奇怪云云，其嗣於本院審理中雖以前揭情詞置辯，惟販賣第二
    級毒品係屬重罪，販賣第二級毒品之人，衡情當會小心行事，是否會如被告所辯
    因無貨可賣予被告，而駕車帶著被告一起去調貨云云，已非無疑。況被告於本院
    審理中已直承：伊與藥頭在車內時，未曾故意用力吸入藥頭呼出之二手煙等語。
    再參以目前施用第一級毒品者以施用毒品海洛因最為常見，施用嗎啡者已甚少見
    一情，依照上開說明，已足認被告確有於九十四年一月二十日為警採尿時起往前
    回溯九十六小時內某時（不包括自九十四年一月二十日十五時許為警查獲時起至
    同日為警採尿為止之時間），施用第一級毒品海洛因一次無疑，被告空言否認此
    部分犯行，顯係事後卸責之詞，尚難採信。（三）被告曾於八十八年間，因施用
    毒品案件，經依本院裁定送入觀察勒戒處所觀察勒戒後，經評定認有繼續施用毒
    品之傾向，再依本院裁定送入戒治處所施以強制戒治，嗣經本院裁定停止戒治所
    餘期間付保護管束確定，於八十八年十一月九日釋放後，復因施用第二級毒品行
    為，經本院以八十九年度毒聲字第三七五號裁定撤銷停止戒治，自八十九年三月
    二日起繼續執行強制戒治，嗣於八十九年九月二十五日執行完畢釋放，並由臺灣
    臺中地方法院檢察署檢察官於八十九年十月七日，以八十九年度戒毒偵字第五三
    三號為不起訴處分確定等情，有臺灣高等法院被告全國前案紀錄表、臺灣臺中地
    方法院檢察署刑案資料查註紀錄表及本院八十九年度毒聲字第三七五號裁定各一
    份在卷可憑。綜上所述，本案事證明確，被告犯行洵堪認定。
二、核被告甲○○所為，係犯毒品危害防制條例第十條第一項之施用第一級毒品罪及
    同條第二項之施用第二級毒品罪。被告施用第一級毒品海洛因前及施用第二級毒
    品安非他命前後，持有第一級毒品海洛因及第二級毒品安非他命之低度行為，應
    分別為其施用之高度行為所吸收，均不另論罪。又被告右揭先後多次施用第二級
    毒品安非他命之行為，時間緊接，觸犯構成要件相同之罪名，顯係基於概括之犯
    意反覆為之，為連續犯，應依刑法第五十六條規定以一罪論，並加重其刑。再被
    告所犯上開二罪間，犯意各別，行為互殊，應予分論併罰。且查，被告前有違反
    麻醉藥品管理條例案件、違反藥事法案件及竊盜罪等前科，其中最近一次係於九
    十年間因犯竊盜罪，經本院判處有期徒刑五月確定，並於九十年八月二十日易科
    罰金執行完畢，有臺灣臺中地方法院檢察署刑案資料查註紀錄表及臺灣高等法院
    被告全國前案紀錄表各一份在卷足憑，其於受有期徒刑執行完畢後，於五年以內
    再犯本件有期徒刑以上之罪，為累犯，應依刑法第四十七條規定，就其所犯施用
  第二級毒品罪部分遞加重其刑；就其所犯施用第一級毒品罪部分加重其刑。爰審
    酌被告前已有違反麻醉藥品管理例案件等前科，素行不佳，並已曾因施用毒品案
    件接受觀察勒戒處分及強制戒治處分，竟無視於毒品對於自身健康之戕害及國家
    對於杜絕毒品犯罪之禁令，猶施用毒品不輟，再為本案犯行，惟念及其吸毒係戕
    害自己身心之行為及其於犯罪後坦承施用第二級毒品犯行，惟矢口否認施用第一
    級毒品海洛因犯行之態度等一切情狀，就其所犯上述二罪分別量處如主文所示之
    刑，並定其應執行之刑。又扣案之吸食器二支，係被告所有供犯施用第二級毒品
    罪所用之物，業據被告於審理中供明在卷，爰依刑法第三十八條第一項第二款規
    定，予以宣告沒收。
據上論斷，應依刑事訴訟法第二百九十九條第一項前段，毒品危害防制條例第十條第
一項、第二項、第二十三條第二項，刑法第十一條前段、第五十六條、第四十七條、
第五十一條第五款、第三十八條第一項第二款，判決如主文。
中      華      民      國    九十四    年      五      月    二十六    日
                                   臺灣臺中地方法院刑事第十庭
                                     審判長法官  郭  瑞  祥
                                           法  官  黃  炫  中
                                           法  官  江  奇  峰
右正本證明與原本無異。
如不服本判決，應於判決送達後十日內向本院提出上訴狀，上訴於臺灣高等法院臺中
分院( 須附繕本 )。
                                           書記官
中      華      民      國    九十四    年      五      月    二十六    日
附錄論罪科刑法條
毒品危害防制條例第十條第一項、第二項：
施用第一級毒品者，處六個月以上五年以下有期徒刑。
施用第二級毒品者，處三年以下有期徒刑。
